臺灣桃園地方法院民事判決              100年度訴字第722號
原      告  鴻益科技有限公司
法定代理人  高鴻麒
訴訟代理人  廖克明律師
被      告  諦鐳有限公司（原名：仕創科技有限公司）
法定代理人  曾開舜
上列當事人間請求給付票款事件，於民國100 年7 月19日言詞辯
論終結，本院判決如下：
    主  文
被告應給付原告新台幣壹佰壹拾肆萬參仟貳佰肆拾陸元，及自附
表所示利息起算日起至清償日止，按週年利率百分之五計算之利
息。
訴訟費用由被告負擔。
本判決於原告以新台幣參拾捌萬貳仟元供擔保後，得假執行。
    事實及理由
壹、程序方面：
    按「訴狀送達後，原告不得將原訴變更或追加他訴。但(3)擴
    張或減縮應受判決事項之聲明者，不在此限」，民事訴訟法
    第255 條第1 項第3 款定有明文。本件原告起訴聲明原為：
    「被告應給付原告新台幣（下同）172 萬元，及自附表所示
    利息起算日起至清償日止，按週年利率5%計算之利息」（見
    支付命令卷第3 頁），嗣於民國100 年7 月19日減縮本金金
    額，並追加聲請假執行而變更聲明為：「一、被告應給付原
    告1,143,246 元，及自附表所示利息起算日起至清償日止，
    按週年利率5%計算之利息。二、原告願供擔保請准宣告假執
    行」如現聲明所示（見本院卷第22頁），則依前揭規定應予
    准許，先此敘明。
貳、實體方面：
一、本件原告主張：
  (一)原告與訴外人甫峻企業有限公司（下稱甫峻公司）有業務往
    來，甫峻公司積欠原告貨款2,474,000 元，該公司並由訴外
    人王文宏簽發本票2 紙（票面金額各為1,814,000 元及660,
    000 元）交予原告供作給付貨款，惟甫峻公司遲遲未給付所
    欠貨款，遂又持被告所開立如附表所示之支票2 紙交予原告
    以憑清償。不料，原告先於附表所載發票日即100 年1 月20
    日，及再於同年月27日為支票付款之提示，均因被告帳戶存
    款不足而遭退票。
  (二)訴外人甫峻公司已償還部分貨款，目前尚積欠原告1,143,24
    6 元，而被告既為系爭支票之發票人，自應負發票人之責任
    。爰依據票據之法律關係，請求被告給付票款1,143,246 元
    ，及自附表所示利息起算日起至清償日止，按週年利率5%計
    算之利息（原告就利息部分僅請求5%，不以6%請求）。
  (三)並聲明：除假執行供擔保金額外，餘如主文所示。
二、被告則抗辯：
  (一)系爭支票2 紙係被告借予訴外人王文宏供甫峻公司持向原告
    償還貨款之用，被告對於應依票據關係負發票人之責任並不
    爭執，惟被告目前無資力償還票款。
  (二)並聲明：請求駁回原告之訴及其假執行之聲請。
三、得心證之理由：
  (一)本件原告主張之上開事實，業據其提出支票、本票各2 紙及
    退票理由單4 紙為證，核與其所主張相符，並為被告所不爭
    執，是應認原告之主張為真實。至被告雖抗辯：其目前無資
    力償還票款云云，係日後原告聲請強制執行有無效果及是否
    得以受償之問題，並不影響本件原告請求權之成立。
  (二)按「在票據上簽名者，依票上所載文義負責」、「發票人應
    照支票文義擔保支票之支付」、「執票人於第130 條所定提
    示期限內，為付款之提示而被拒絕時，對於前手得行使追索
    權」、「執票人向支票債務人行使追索權時，得請求自為付
    款提示日起之利息。如無約定利率者，依年利6 釐計算」，
    票據法第5 條第1 項、第126 條、第131 條第1 項前段、第
    133 條分別定有明文，被告為系爭支票之發票人，自應負發
    票人之責任。從而，原告依票據之法律關係，請求被告給付
    票款1,143,246 元，及自附表所示利息起算日即提示日起至
    清償日止，按週年利率5%計算之利息為有理由，應予准許。
四、又原告雖係本於票據有所請求，惟本件非依民事訴訟法第42
    7 條第2 項規定適用簡易程序所為被告敗訴之判決，非屬應
    依職權宣告假執行之判決，而原告已陳明願供擔保請准宣告
    假執行，核無不合，爰酌定相當之擔保金額准許之。
五、據上論結，原告之訴為有理由，依民事訴訟法第78條、第39
    0 條第2 項，判決如主文。
中    華    民    國   100    年    8     月    18    日
                  民事第一庭    法  官  郭琇玲
正本係照原本作成。
如對本判決上訴，須於判決送達後二十日內向本院提出上訴狀。
如委任律師提起上訴者，應一併繳納上訴審裁判費。
中    華    民    國   100    年    8     月    18    日
                                書記官  游  誼
附表：
┌──────┬─────────┬───────┬──────┬────┐
│   發票人   │票面金額（新台幣）│發票日即提示日│利息起算日  │票據號碼│
├──────┼─────────┼───────┼──────┼────┤
│仕創科技有限│        520,000元 │100年1月20日  │100年1月20日│ 0000000│
│公司        │                  │              │            │        │
├──────┼─────────┼───────┼──────┼────┤
│仕創科技有限│      1,200,000元 │100年1月20日  │100年1月20日│ 0000000│
│公司        │                  │              │            │        │
└──────┴─────────┴───────┴──────┴────┘